【裁判字號】    99,抗,461
【裁判日期】    990426
【裁判案由】    聲請定其應執行刑
【裁判全文】
臺灣高等法院刑事裁定                   99年度抗字第461號
抗  告  人
即受刑  人  甲○○
上列抗告人因聲請定其應執行刑案件，不服臺灣臺北地方法院99
年度聲字第120號，中華民國99年1月20日第一審裁定（聲請案號
：臺灣板橋地方法院檢察署99年度執聲字第77號），提起抗告，
本院裁定如下：
    主  文
原裁定撤銷，發回臺灣臺北地方法院。
    理  由
一、原裁定意旨略以：抗告人因犯如原裁定附表所示之罪，數罪
    併罰有二裁判以上案件，經原審裁定定其應執行刑有期徒刑
    2年2月。
二、抗告意旨略以：抗告人所犯各罪刑已經法院定應執行之刑，
    合計刑期應為2年，原裁定使聲請人有期徒刑為2年2 月，顯
    有不當錯誤，懇請查明云云。
三、本院查：
  (一)、法律上屬於自由裁量之事項，有其外部性界限及內部性界
      限，並非概無拘束。依據法律之具體規定，法院應在其範
      圍選擇為適當之裁判者，為外部性界限。而法院為裁判時
      ，應考量法律之目的及法律秩序之理念所在者，為內部性
      界限。法院為裁判時，兩者均不得有所踰越，最高法院80
      年臺非字第473 號著有判例。在數罪併罰，有二裁判以上
      ，定其應執行之刑時，固屬於法院自由裁量之事項，然仍
      應受前揭外部性界限及內部性界限之拘束（參照最高法院
      93年度臺非字第192 號判決）。職是，本院自應審查本件
      聲請定其應執行刑是否合乎自由裁量之外部界限及內部界
      限。
  (二)、本件原裁定以抗告人即受刑人甲○○先後犯如附表編號1
      至 6所示各罪，經分別判處如附表所示之刑確定，檢察官
      聲請定其應執行之刑，認檢察官之聲請為正當，乃就附表
      編號1至6所示之罪，定其應執行刑為有期徒刑2年2月。經
      核原裁定所定之應執行刑，係在各宣告刑之最長期以上，
      各刑合併之刑期以下，固合於刑法第51條第5 款規定所定
      之外部界限。惟抗告人即受刑人甲○○先後犯如附表所示
      竊盜等罪，其中編號1至編號4所示之罪，經臺灣基隆地方
      法院98年度聲字第1215號裁定定其應執行刑為有期徒刑8
      月；又編號5、6所示之罪，經臺灣臺北地方法院98年度易
      字第2085號判決各判處有期徒刑8 月、10月，並定其應執
      行刑為有期徒刑1年4月，有本院被告前案紀錄表附卷可參
      ，是於本件定應執行刑之前，受刑人加計之刑期為2 年。
      嗣原審法院依臺灣臺北地方法院檢察署檢察官之聲請，以
      本件受刑人所犯附表所示6 罪合於定應執行刑之規定，乃
      定其應執行之刑為有期徒刑2年2月。從形式上觀察，雖未
      逾越刑法第51條第5 款所定法律之外部性界限。惟本件原
      審法院所定之應執行刑2年2月，較先前所定執行刑之總和
      2 年為重，是否合乎法律秩序之理念及法律目的之內部性
      界限。揆諸前揭說明，仍應詳為查核審究。抗告人抗告意
      旨，執此指摘原裁定不當，為有理由，應由本院將原裁定
      撤銷，發回原審法院更為妥適之處理。
據上論結，應依刑事訴訟法第413條裁定如主文。
中    華    民    國    99    年    4    月    26    日
                  刑事第九庭    審判長法  官  陳貽男
                                      法  官  詹駿鴻
                                      法  官  楊炳禎
以上正本證明與原本無異。
不得抗告。
                                      書記官  林月蓉
中    華    民    國    99    年    4    月    27    日

司法院資訊處製作；財團法人民間司法改革基金會備份。
